【裁判字號】    99,訴,51
【裁判日期】    990913
【裁判案由】    偽造文書等
【裁判全文】
臺灣士林地方法院刑事判決              99年度訴字第51號
    公  訴  人  臺灣士林地方法院檢察署檢察官
    被      告  午○○
                甲○○
                巳○○
                酉○○
    上四人共同
    選任辯護人  蔡明熙律師
    被      告  子○○
                癸○○
                辰○○
                天○○
                丑○○
                辛○○
                壬○○
上列被告等因偽造文書等案件，經檢察官提起公訴（99年度偵字
第1807、2625 號），本院判決如下：
    主  文
午○○犯如附表一主文欄所示之罪，各處如附表一主文欄所示之
刑；應執行有期徒刑參年陸月，如易科罰金，以新臺幣壹仟元折
算壹日，如附表二編號(一)至(十二)之１所示之物均沒收。
甲○○犯如附表一主文欄所示之罪，各處如附表一主文欄所示之
刑；應執行有期徒刑貳年肆月，如易科罰金，以新臺幣壹仟元折
算壹日，如附表二編號(一)至(十二)之１所示之物均沒收。
巳○○犯如附表一主文欄所示之罪，均累犯，各處如附表一主文
欄所示之刑；應執行有期徒刑參年陸月，如易科罰金，以新臺幣
壹仟元折算壹日，如附表二編號(一)至(十二)之１所示之物均沒收。
酉○○犯如附表一主文欄所示之罪，各處如附表一主文欄所示之
刑；應執行有期徒刑貳年肆月，如易科罰金，以新臺幣壹仟元折
算壹日，如附表二編號(一)至(十二)之１所示之物均沒收。
子○○犯如附表一主文欄所示之罪，各處如附表一主文欄所示之
刑；應執行有期徒刑壹年貳月，如易科罰金，以新臺幣壹仟元折
算壹日，如附表二編號(一)至(十二)之１所示之物均沒收。
癸○○犯如附表一主文欄所示之罪，各處如附表一主文欄所示之
刑；應執行有期徒刑壹年貳月，如易科罰金，以新臺幣壹仟元折
算壹日，如附表二編號(一)至(十二)之１所示之物均沒收。
辰○○犯如附表一主文欄所示之罪，各處如附表一主文欄所示之
刑；應執行有期徒刑壹年貳月，如易科罰金，以新臺幣壹仟元折
算壹日，如附表二編號(一)至(十二)之１所示之物均沒收。
天○○犯如附表一主文欄所示之罪，各處如附表一主文欄所示之
刑；應執行有期徒刑壹年貳月，如易科罰金，以新臺幣壹仟元折
算壹日，如附表二編號(一)至(十二)之１所示之物均沒收。
丑○○犯如附表一主文欄所示之罪，各處如附表一主文欄所示之
刑；應執行有期徒刑壹年貳月，如易科罰金，以新臺幣壹仟元折
算壹日，如附表二編號(一)至(十二)之１所示之物均沒收。
辛○○犯如附表一主文欄所示之罪，均累犯，各處如附表一主文
欄所示之刑；應執行有期徒刑貳年肆月，如易科罰金，以新臺幣
壹仟元折算壹日，如附表二編號(一)至(十二)之１所示之物均沒收。
壬○○犯如附表一主文欄所示之罪，各處如附表一主文欄所示之
刑；應執行有期徒刑壹年貳月，如易科罰金，以新臺幣壹仟元折
算壹日，如附表二編號(一)至(十二)之１所示之物均沒收。
    事  實
一、午○○、甲○○、巳○○（前於民國92年間犯竊盜及贓物案
    件，經臺灣桃園地方法院以92年桃簡字第1286號分別判處有
    期徒刑4 月及3 月，應執行有期徒刑6 月確定，甫於94年2
    月6 日縮刑期滿執行完畢《構成累犯》）、酉○○、子○○
    、癸○○、辰○○、天○○、丑○○、辛○○（前於93年間
    犯槍砲彈藥刀械管制條例、妨害自由案件，經最高法院94年
    度臺上字第4224號分別判處有期徒刑1 年6 月、8 月確定，
    及於94年間犯偽造文書案件，經臺灣板橋地方法院以95年度
    易字第2359號判處有期徒刑4 月確定，上開案件嗣經臺灣板
    橋地方法院以96年度聲減字第6713號裁定各減刑為有期徒刑
    9 月、4 月、2 月，減刑後應執行有期徒刑1 年1 月，甫於
    96 年10 月21日縮刑期滿執行完畢《構成累犯》）、壬○○
    ，共同基於意圖為自己不法所有之詐欺取財、強制、行使變
    造私文書之犯意聯絡，自97年某月起，在桃園縣桃園市○○○街32號共組搬家公司，由午○○負責派遣搬家任務，甲○○、巳○○、酉○○等人擔任帶班幹部，子○○、癸○○、
    辰○○、天○○、丑○○、辛○○、壬○○等人擔任搬家工
    人，其等平日聚集在上揭處所等候，並分別在臺北縣、臺北
    市及桃園縣等地，以「長虹」、「全家福」、「全家發」、
    「永春」、「大興」、「大財神」及「大富貴」等搬家公司
    名義，張貼或散發低價搬家之廣告單，且提供免費服務電話
    （0000000000、0000000000、0000000000、0000000000、00
    00000000、0000000000、0000000000、0000000000、000000
    00 00 、0000000000、0000000000、0000000000、00000000
    00等號）及室內電話（00-0000000、00-0000000等號）受委
    託處理搬家工作，適有如附表一之(一)至(十五)所示之地○○等人
    見上揭廣告傳單後，撥打廣告單所留電話，均經轉接至午○○所使用之門號0000000000號行動電話，再由午○○指派丑
    ○○等進行估價後，向如附表一之(一)至(十五)所示之地○○等人
    ，佯稱搬運費用以每車計價（含車資、人工、運費、廢棄物
    處理等），絕無其他費用，使如附表一之(一)至(十五)所示之地○○等人均陷於錯誤，而同意委託午○○所經營之搬家公司處
    理搬家事宜，午○○旋即指派如附表一之(一)至(十五)所示之帶班
    幹部或搬家工人，於如附表一之(一)至(十五)所示之時間，前往如
    附表一之(一)至(十五)所示之地點進行搬運，惟其等到場後，或以
    將物品散亂置放，藉此增加搬運車輛之車次、車數，或以先
    開具搬家契約書而要求如附表一之(一)、(五)、(十)、(十一)、(十三)所示
    之地○○、戊○○（由其妻鄧碧珠代為簽署）、己○○、未
    ○○（由其夫吳昇峻代為簽署）、乙○○等人簽署後，再擅
    自於該契約書之「其他」欄位加註先前所約定費用以外其他
    費用之字句，而變造該契約書，嗣交付予各該委託搬家者行
    使索費，或以趁委託搬家者忙於整理物品、慌亂倉促之際，
    逕行開具載有先前所約定費用以外其他費用之字句之搬家契
    約書，而催促如附表一之(二)至(四)、(六)至(九)、(十二)、(十四)至(十五)所示
    之趙茂寅、亥○○、申○○、卯○○、宇○○、丁○○、丙○、庚○○、寅○○、戌○○等人於匆促未及詳閱之情況下
    簽署，倘如附表一之(一)至(十五)所示之地○○等人嗣發現異狀而
    爭執，則態度、言詞轉趨強硬，並以強制扣留物品在貨車上
    等強暴方式，妨害如附表一之(一)至(十五)所示之地○○等人行使
    取回物品之權利，使如附表一之(一)至(十五)所示之地○○等人因
    而支付超出先前所約定費用之高額搬家費用（犯罪手法詳如
    附表一之(一)至(十五)所示），嗣由午○○將所詐得之款項分配予
    上開參與人等，及用以支付搬家公司之營業處所租金、廣告
    單、電話費用等開銷。嗣經地○○等人報警處理後，為警持
    搜索票於99年1 月21日11時許，先後前往桃園縣桃園市○○○街32號及午○○位於臺北市○○○路○ 段88號2 樓住所，
    查獲午○○、巳○○、甲○○、酉○○、子○○、癸○○、
    辰○○、天○○、丑○○、辛○○、壬○○等人，並扣得如
    附表二所示之物。
二、案經臺北市政府警察局刑事警察大隊報告臺灣士林地方法院
    檢察署檢察官偵查起訴。
    理  由
一、本判決所引用以認定事實之證據資料，未據當事人及辯護人
    於審理中爭執證據能力（見本院99年8 月12日審理筆錄），
    本院審酌該等證據作成之情況，認為適當，且無其他違背法
    定程式而取證之情形，依刑事訴訟法第159 條之5 規定、第
    158 條之4 規定之反面解釋，均有證據能力，合先敘明。
二、上揭事實，業據被告午○○、甲○○、巳○○、酉○○、子
    ○○、癸○○、辰○○、天○○、丑○○、辛○○、壬○○
    於審理中均坦承不諱（見本院99年8 月12日審理筆錄），且
    經證人即如附表一之(一)至(十五)所示之被害人地○○、趙茂寅、
    亥○○、申○○、戊○○、卯○○、宇○○、丁○○、丙○
    、己○○、未○○、庚○○、乙○○、寅○○、戌○○於警
    詢及偵查中證述綦詳（見98年度他字第3850號偵查卷附之警
    詢筆錄、98年度偵字第1807號偵查卷(二)附之偵查筆錄），並
    有：(1)卷附如附表一之(一)、(五)、(十)、(十一)、(十三)所示被害人地○○、戊○○（由其妻鄧碧珠代為簽署）、己○○、未○○（
    由其夫吳昇峻代為簽署）、乙○○等簽署後遭變造之搬家契
    約書各1 份（見98年度偵字第1807號偵查卷(二)第33、83、13
    3 、142 、161 頁），及如附表一之(六)、(八)所示被害人卯○○、丁○○等簽署之搬家契約書各1 份（見98年度偵字第18
    07號偵查卷(二)第95、116 頁）；(2)卷附如附表一之(一)、(二)、
    (四)所示被害人地○○、趙茂寅、申○○分別使用之門號0000
    000000號、0000000000號、0000000000號行動電話之通聯紀
    錄各1 份（見98年度偵字第1807號偵查卷(二)第30至32、56至
    58、75至76頁）；(3)卷附中華電信公司客戶作業中心受理查
    詢電信使用者資料查詢單1 份（見98年度偵字第1807號偵查
    卷(二)第199 至200 頁）、被告午○○使用之門號0000000000
    號行動電話之通訊監察譯文（見98年度偵字第1807號偵查卷
    (二)第203 至214 頁）、被告甲○○使用之門號0000000000號
    行動電話之通聯調閱查詢單及通訊監察譯文（見98年度偵字
    第1807號偵查卷(二)第187 、215 至244 頁）、以被告巳○○
    名義申請之室內電話00-0000000、00-0000000號之通聯調閱
    查詢單（見98年度偵字第1807號偵查卷(二)第198 頁）、被告
    巳○○使用之門號0000000000號行動電話之通訊監察譯文（
    見98年度偵字第1807號偵查卷(二)第245 至267 頁）、被告酉
    ○○使用之門號0000000000號行動電話之通聯紀錄及通訊監
    察譯文（見98年度偵字第1807號偵查卷(二)第268 至280 頁、
    偵查卷(七)第244 至245 頁）、被告子○○使用之門號000000
    0000號行動電話之通聯調閱查詢單及通聯紀錄（見98年度偵
    字第1807號偵查卷(二)第191 頁、偵查卷(八)第235 至236 頁）
    、被告癸○○使用之門號0000000000號之通聯調閱查詢單、
    通聯紀錄及通訊監察譯文（見98年度偵字第1807號偵查卷(二)
    第192 、285 至296 頁、偵查卷(九)第262 至263 頁）、被告
    丑○○使用之門號0000000000號行動電話之通聯調閱查詢單
    、通聯紀錄及通訊監察譯文（見98年度偵字第1807號偵查卷
    (二)第195 、301 至319 頁、偵查卷(十二)第23 3至235 頁）、被
    告辛○○使用之門號0000000000號行動電話之通聯調閱查詢
    單、通聯紀錄及通訊監察譯文（見98年度偵字第1807號偵查
    卷(二)第196 、320 至323 頁、偵查卷(十三)第237 至239 頁）、
    被告壬○○使用之門號0000000000號行動電話之通聯調閱查
    詢單、通聯紀錄及通訊監察譯文（見98年度偵字第1807號偵
    查卷(二)第197 、324 至333 頁、偵查卷(十四)第240 至241 頁）
    ；(四)扣案如附表二編號(一)至(十二)所示之搬家出車單3 張、搬家
    出車記事本1 本、搬家公司營業處所房屋租賃契約書1 本、
    員工薪資預支記事本1 本、員工名冊10張、中華電信繳費通
    知單4 張、廣告單1 批、搬家搬運契約書1 批、搬家所得分
    配明細1 本、電話申請單5 張、空白契約書1 本、行動電話
    13支（門號0000000000、0000000000、0000000000、000000
    0000、0000000000、0000000000、0000000000、0000000000
    、0000000000、0000000000、0000000000、0000000000、00
    00000000）等物（見98年度偵字第2625號偵查卷(二)第2625號
    偵查卷(二)第623 至627 頁）可憑，足認被告等於審理中出於
    任意性之自白，均與事實相符而堪採信。本件被告等之犯罪
    事證均明確，應依法論科。
三、核被告午○○、甲○○、巳○○、酉○○、子○○、癸○○
    、辰○○、天○○、丑○○、辛○○、壬○○等11人，就如
    附表一之(一)、(五)、(十)、(十一)、(十三)所為，均係犯刑法第339 條第
    1 項之詐欺取財罪、同法第304 條第1 項之強制罪、同法第
    216 、210 條之行使變造私文書罪，被告等變造私文書之低
    度行為均應為行使變造私文書之高度行為所吸收，不另論罪
    ；核被告午○○、甲○○、巳○○、酉○○、子○○、癸○○、辰○○、天○○、丑○○、辛○○、壬○○等11人，就
    如附表一之(二)、(三)、(四)、(六)、(七)、(八)、(九)、(十二)、(十四)、(十五)所為
    ，均係犯刑法第339 條第1 項之詐欺取財罪、同法第304 條
    第1 項之強制罪。被告等11人共組搬家公司之犯罪集團，就
    如附表一之(一)至(十五)所示犯行，有犯意聯絡及行為分擔，均為
    共同正犯。被告等11人就如附表一之(一)、(五)、(十)、(十一)、(十三)所
    犯之詐欺取財罪、強制罪、行使變造私文書罪，及就如附表
    一之(二)、(三)、(四)、(六)、(七)、(八)、(九)、(十二)、(十四)、(十五)所犯之詐欺
    取財罪、強制罪，均係為達成取得高額搬家費用之目的，均
    為以一行為觸犯數罪名之想像競合犯，應依刑法第55條規定
    ，就如附表一之(一)、(五)、(十)、(十一)、(十三)所示犯行，均從一重之
    行使變造私文書罪處斷，就如附表一之(二)、(三)、(四)、(六)、(七)
    、(八)、(九)、(十二)、(十四)、(十五)所示犯行，均從一重之詐欺取財罪處
    斷。被告等11人就如附表一之(一)至(十五)所論處之罪，時間有間
    、犯意各別，應予分論併罰。被告巳○○前於92年間犯竊盜
    及贓物案件，經臺灣桃園地方法院以92年桃簡字第1286號分
    別判處有期徒刑4 月及3 月，應執行有期徒刑6 月確定，甫
    於94年2 月6 日縮刑期滿執行完畢；被告辛○○前於93年間
    犯槍砲彈藥刀械管制條例、妨害自由案件，經最高法院94年
    度臺上字第4224號分別判處有期徒刑1 年6 月、8 月確定，
    及於94年間犯偽造文書案件，經臺灣板橋地方法院以95年度
    易字第2359號判處有期徒刑4 月確定，上開案件嗣經臺灣板
    橋地方法院以96年度聲減字第6713號裁定各減刑為有期徒刑
    9 月、4 月、2 月，減刑後應執行有期徒刑1 年1 月，甫於
    96年10月21日縮刑期滿執行完畢等情，有臺灣高等法院被告
    前案紀錄表在卷可參，被告巳○○、辛○○均受徒刑之執行
    完畢後，5 年以內故意再犯本件有期徒刑以上之罪，均為累
    犯，均應依刑法第47條第1 項規定，加重其刑。爰審酌被告
    等誘使如附表一之(一)至(十五)所示之被害人與其等成立搬家契約
    ，以不法手段取得超出先前所約定費用之高額搬家費用，其
    等行徑猶如搬家流氓，對社會治安所造成之危害非輕，經檢
    察官分別求處被告午○○應執行有期徒刑6 年，被告甲○○
    、酉○○、巳○○均應執行有期徒刑5 年，被告子○○、癸○○、辰○○、天○○、辛○○、丑○○、壬○○均應執行
    有期徒刑2 年，惟本院衡酌被告等於審理中尚能坦認犯行，
    且就如附表一之(一)至(十五)所示之各次犯行，已與其中13位被害
    人達成和解，有被告等於審理中提出之和解書在卷可參（見
    本院審理卷），認檢察官之求刑稍嫌過重，暨考量被告各別
    參與犯罪之程度、犯罪之動機、目的、手段、生活狀況、品
    行、智識程度等一切情狀，分別量處如主文所示之刑，並均
    諭知易科罰金之折算標準，及定其應執行之刑；且按司法院
    大法官會議解釋釋字第662 號解釋揭明：「中華民國94年2
    月2 日修正公佈之現行刑法第41條第2 項，關於數罪併罰，
    數宣告刑均得易科罰金，而定應執行刑之刑逾6 個月者，排
    除適用同條第1 項得易科罰金之規定部分，與憲法第23條規
    定有違，並與本院釋字第366 號解釋意旨不符，應自本解釋
    公佈之日起失其效力。」，故對於數罪併罰，數宣告刑均得
    易科罰金，而定應執行之刑超過6 個月之案件，依司法院釋
    字第366 號、662 號解釋意旨，仍得易科罰金，此亦為99年
    1 月1 日修正施行之刑法第41條第8 項所明定，是均諭知被
    告等定執行刑後易科罰金之折算標準。至被告等及辯護人雖
    於審理中請求就未構成累犯之被告均諭知緩刑，然查本件被
    告等之各次實際犯罪所得雖非至鉅，惟被告等乃集團性犯罪
    ，對社會治安造成之危害非輕，業如前述，且經檢察官於審
    理中表示仍維持原起訴書之求刑（見本院99年7 月21日準備
    程序筆錄、99年8 月12日審理筆錄），為收對被告等懲儆之
    效，本院認尚難併予宣告緩刑，附此敘明。
四、扣案如附表二編號(一)至(十二)所示之搬家出車單3 張、搬家出車
    記事本1 本、搬家公司營業處所房屋租賃契約書1 本、員工
    薪資預支記事本1 本、員工名冊10張、中華電信繳費通知單
    4 張、廣告單1 批、搬家搬運契約書1 批、搬家所得分配明
    細1 本、電話申請單5 張、空白契約書1 本、行動電話共13
    支（門號0000000000、0000000000、0000000000、00000000
    00、0000000000、0000000000、0000000000、0000000000、
    0000000000、0000000000、0000000000、0000000000、0000
    000000）等物，除其中被告子○○所使用之門號0000000000
    號行動電話為莊世杰所有，及被告丑○○使用之門號000000
    0000號行動電話為許老全所有，非屬被告或共犯所有之物外
    ，其餘扣案物均為被告或共犯所有，而供其等如附表一之(一)
    至(十五)所示之犯罪所用或預備供犯罪所用之物，業據被告等於
    審理中供承在案（見本院99年8 月12日審理筆錄），爰均依
    刑法第38條第1 項第2 款規定宣告沒收。
據上論斷，應依刑事訴訟法299 條第1 項前段，刑法第28條、第
216 條、210 條、第304 條第1 項、第339 條第1 項、第55條、
第47 條 第1 項、第41條第1 項前段、第8 項、第51條第5 款、
第9 款、第10款、第38條第1 項第2 款，刑法施行法第1 條之1
，判決如主文。
本案經檢察官鄭富城到庭執行職務
中    華    民    國    99    年     9    月    13    日
                  刑事第三庭審判長法  官  李  育  仁
                                  法  官  劉  育  琳
                                  法  官  孫  曉  青
上正本證明與原本無異。
如不服本判決應於送達後10日內向本院提出上訴狀。
                                  書記官  林  蔚  菁
中    華    民    國    99    年      9    月    13    日
附錄本案論罪科刑法條全文：
中華民國刑法第216條
行使第210 條至第215 條之文書者，依偽造、變造文書或登載不
實事項或使登載不實事項之規定處斷。
中華民國刑法第210條
偽造、變造私文書，足以生損害於公眾或他人者，處5 年以下有
期徒刑。
中華民國刑法第304 條
以強暴、脅迫使人行無義務之事或妨害人行使權利者，處3 年以
下有期徒刑、拘役或300 元以下罰金。
前項之未遂犯罰之。
中華民國刑法第339 條
意圖為自己或第三人不法之所有，以詐術使人將本人或第3 人之
物交付者，處5 年以下有期徒刑、拘役或科或併科1 千元以下罰
金。
以前項方法得財產上不法之利益或使第三人得之者，亦同。
前2 項之未遂犯罰之。
 附表一：
 ┌──┬──────┬──────┬────────────┬─────────────────────────┐
 │編號│  時  間    │   地  點   │    犯  罪  手  法      │          主  文  欄                              │
 │    │／被害人    │            │                        │                                                  │
 ├──┼──────┼──────┼────────────┼─────────────────────────┤
 │(一)  │98年5 月9日 │舊址：      │被告午○○於98年5 月9 日│午○○共同犯行使變造私文書罪，處有期徒刑陸月，如易│
 │    │／地○○    │臺北縣淡水鎮│，指派被告甲○○帶班，並│科罰金，以新臺幣壹仟元折算壹日，如附表二編號(一)至(十二)│
 │    │            │淡金路3 段  │與被告酉○○、子○○、陳│之１所示之物均沒收。                              │
 │    │            │346 號4 樓  │文祥、丑○○、辛○○、林│                                                  │
 │    │            │            │智明及2 輛貨車至舊址，佯│甲○○共同犯行使變造私文書罪，處有期徒刑伍月，如易│
 │    │            ├──────┤為約定每車搬家費用為1 千│科罰金，以新臺幣壹仟元折算壹日，如附表二編號(一)至(十二)│
 │    │            │新址：      │500 元，別無其他費用，被│之１所示之物均沒收。                              │
 │    │            │臺北縣淡水鎮│告甲○○等人並將被害人潘│                                                  │
 │    │            │圭柔山70巷10│明秋之物品搬到貨車上，然│巳○○共同犯行使變造私文書罪，累犯，處有期徒刑陸月│
 │    │            │號1 樓      │被告酉○○要求被害人簽立│，如易科罰金，以新臺幣壹仟元折算壹日，如附表二編號│
 │    │            │            │契約書後，即擅自在該契約│(一)至(十二)之１所示之物均沒收。                        │
 │    │            │            │書之「其他」欄填載：「以│                                                  │
 │    │            │            │車計價3. 5噸車，搬1 噸15│酉○○共同犯行使變造私文書罪，處有期徒刑伍月，如易│
 │    │            │            │萬元工資；以車計價8 噸1 │科罰金，以新臺幣壹仟元折算壹日，如附表二編號(一)至(十二)│
 │    │            │            │車」等字句而變造該私文書│之１所示之物均沒收。                              │
 │    │            │            │，於物品搬至新址後，即持│                                                  │
 │    │            │            │該契約書向被害人行使索費│子○○共同犯行使變造私文書罪，處有期徒刑肆月，如易│
 │    │            │            │4 萬5 千元，且嗣於被害人│科罰金，以新臺幣壹仟元折算壹日，如附表二編號(一)至(十二)│
 │    │            │            │爭執時，將被害人之物品強│之１所示之物均沒收。                              │
 │    │            │            │制扣留在貨車上，拒絕搬至│                                                  │
 │    │            │            │新址屋內，經交涉後，被害│癸○○共同犯行使變造私文書罪，處有期徒刑肆月，如易│
 │    │            │            │人最後支付2 萬5 千元。  │科罰金，以新臺幣壹仟元折算壹日，如附表二編號(一)至(十二)│
 │    │            │            │                        │之１所示之物均沒收。                              │
 │    │            │            │                        │                                                  │
 │    │            │            │                        │辰○○共同犯行使變造私文書罪，處有期徒刑肆月，如易│
 │    │            │            │                        │科罰金，以新臺幣壹仟元折算壹日，如附表二編號(一)至(十二)│
 │    │            │            │                        │之１所示之物均沒收。                              │
 │    │            │            │                        │                                                  │
 │    │            │            │                        │天○○共同犯行使變造私文書罪，處有期徒刑肆月，如易│
 │    │            │            │                        │科罰金，以新臺幣壹仟元折算壹日，如附表二編號(一)至(十二)│
 │    │            │            │                        │之１所示之物均沒收。                              │
 │    │            │            │                        │                                                  │
 │    │            │            │                        │丑○○共同犯行使變造私文書罪，處有期徒刑肆月，如易│
 │    │            │            │                        │科罰金，以新臺幣壹仟元折算壹日，如附表二編號(一)至(十二)│
 │    │            │            │                        │之１所示之物均沒收。                              │
 │    │            │            │                        │                                                  │
 │    │            │            │                        │辛○○共同犯行使變造私文書罪，累犯，處有期徒刑伍月│
 │    │            │            │                        │，如易科罰金，以新臺幣壹仟元折算壹日，如附表二編號│
 │    │            │            │                        │(一)至(十二)之１所示之物均沒收。                        │
 │    │            │            │                        │                                                  │
 │    │            │            │                        │壬○○共同犯行使變造私文書罪，處有期徒刑肆月，如易│
 │    │            │            │                        │科罰金，以新臺幣壹仟元折算壹日，如附表二編號(一)至(十二)│
 │    │            │            │                        │之１所示之物均沒收。                              │
 ├──┼──────┼──────┼────────────┼─────────────────────────┤
 │(二)  │98年5 月10日│舊址：      │被告午○○於98年5 月10日│午○○共同犯詐欺取財罪，處有期徒刑肆月，如易科罰金│
 │    │／趙茂寅    │臺北縣板橋市│17時29分許，接獲被害人趙│，以新臺幣壹仟元折算壹日，如附表二編號(一)至(十二)之１所│
 │    │            │懷德街66巷2 │茂演以門號0000000000號行│示之物均沒收。                                    │
 │    │            │號2 樓      │動電話撥打免費服務電話08│                                                  │
 │    │            ├──────┤00000000號來電，佯為約定│甲○○共同犯詐欺取財罪，處有期徒刑參月，如易科罰金│
 │    │            │新址：      │每車搬家費用為1 千800 元│，以新臺幣壹仟元折算壹日，如附表二編號(一)至(十二)之１所│
 │    │            │臺北市北投區│，別無其他費用，嗣指派被│示之物均沒收。                                    │
 │    │            │大興街9 巷5 │告癸○○、辛○○及1 輛貨│                                                  │
 │    │            │號4 樓      │車前往舊址進行搬家，然被│巳○○共同犯詐欺取財罪，累犯，處有期徒刑肆月，如易│
 │    │            │            │告辛○○趁亂之際，催促被│科罰金，以新臺幣壹仟元折算壹日，如附表二編號(一)至(十二)│
 │    │            │            │害人簽立載有追加每層樓運│之１所示之物均沒收。                              │
 │    │            │            │費1 千500 元之契約書，且│                                                  │
 │    │            │            │嗣於被害人爭執時，將被害│酉○○共同犯詐欺取財罪，處有期徒刑參月，如易科罰金│
 │    │            │            │人之物品強制扣留在貨車上│，以新臺幣壹仟元折算壹日，如附表二編號(一)至(十二)之１所│
 │    │            │            │，拒絕搬至新址，經交涉後│示之物均沒收。                                    │
 │    │            │            │，被害人最後支付7 千800 │                                                  │
 │    │            │            │元。                    │子○○共同犯詐欺取財罪，處有期徒刑貳月，如易科罰金│
 │    │            │            │                        │，以新臺幣壹仟元折算壹日，如附表二編號(一)至(十二)之１所│
 │    │            │            │                        │示之物均沒收。                                    │
 │    │            │            │                        │                                                  │
 │    │            │            │                        │癸○○共同犯詐欺取財罪，處有期徒刑貳月，如易科罰金│
 │    │            │            │                        │，以新臺幣壹仟元折算壹日，如附表二編號(一)至(十二)之１所│
 │    │            │            │                        │示之物均沒收。                                    │
 │    │            │            │                        │                                                  │
 │    │            │            │                        │辰○○共同犯詐欺取財罪，處有期徒刑貳月，如易科罰金│
 │    │            │            │                        │，以新臺幣壹仟元折算壹日，如附表二編號(一)至(十二)之１所│
 │    │            │            │                        │示之物均沒收。                                    │
 │    │            │            │                        │                                                  │
 │    │            │            │                        │天○○共同犯詐欺取財罪，處有期徒刑貳月，如易科罰金│
 │    │            │            │                        │，以新臺幣壹仟元折算壹日，如附表二編號(一)至(十二)之１所│
 │    │            │            │                        │示之物均沒收。                                    │
 │    │            │            │                        │                                                  │
 │    │            │            │                        │丑○○共同犯詐欺取財罪，處有期徒刑貳月，如易科罰金│
 │    │            │            │                        │，以新臺幣壹仟元折算壹日，如附表二編號(一)至(十二)之１所│
 │    │            │            │                        │示之物均沒收。                                    │
 │    │            │            │                        │                                                  │
 │    │            │            │                        │辛○○共同犯詐欺取財罪，累犯，處有期徒刑參月，如易│
 │    │            │            │                        │科罰金，以新臺幣壹仟元折算壹日，如附表二編號(一)至(十二)│
 │    │            │            │                        │之１所示之物均沒收。                              │
 │    │            │            │                        │                                                  │
 │    │            │            │                        │壬○○共同犯詐欺取財罪，處有期徒刑貳月，如易科罰金│
 │    │            │            │                        │，以新臺幣壹仟元折算壹日，如附表二編號(一)至(十二)之１所│
 │    │            │            │                        │示之物均沒收。                                    │
 ├──┼──────┼──────┼────────────┼─────────────────────────┤
 │(三)  │98年6 月3日 │舊址：      │被告午○○於98年6 月3日8│午○○共同犯詐欺取財罪，處有期徒刑陸月，如易科罰金│
 │    │／亥○○    │臺北縣板橋市│時許，指派被告辛○○等及│，以新臺幣壹仟元折算壹日，如附表二編號(一)至(十二)之１所│
 │    │            │縣民大道1817│2 輛貨車前往舊址進行搬家│示之物均沒收。                                    │
 │    │            │巷12弄8 號4 │，佯為約定每車搬家費用為│                                                  │
 │    │            │樓          │3 千元，別無其他費用，然│甲○○共同犯詐欺取財罪，處有期徒刑伍月，如易科罰金│
 │    │            ├──────┤被告辛○○等故意隨意擺放│，以新臺幣壹仟元折算壹日，如附表二編號(一)至(十二)之１所│
 │    │            │新址：      │物品，致搬運車次增加，而│示之物均沒收。                                    │
 │    │            │臺北縣土城市│於趁亂之際，催促被害人簽│                                                  │
 │    │            │中央路1 段31│立載有搬工費用4 萬9 千元│巳○○共同犯詐欺取財罪，累犯，處有期徒刑陸月，如易│
 │    │            │8 巷19弄22之│之契約書，且嗣於被害人爭│科罰金，以新臺幣壹仟元折算壹日，如附表二編號(一)至(十二)│
 │    │            │2號3樓      │執時，將被害人之物品強制│之１所示之物均沒收。                              │
 │    │            │            │扣留在貨車上，拒絕搬至新│                                                  │
 │    │            │            │址屋內，經交涉後，被害人│酉○○共同犯詐欺取財罪，處有期徒刑伍月，如易科罰金│
 │    │            │            │最後支付2 萬5 千元。    │，以新臺幣壹仟元折算壹日，如附表二編號(一)至(十二)之１所│
 │    │            │            │                        │示之物均沒收。                                    │
 │    │            │            │                        │                                                  │
 │    │            │            │                        │子○○共同犯詐欺取財罪，處有期徒刑肆月，如易科罰金│
 │    │            │            │                        │，以新臺幣壹仟元折算壹日，如附表二編號(一)至(十二)之１所│
 │    │            │            │                        │示之物均沒收。                                    │
 │    │            │            │                        │                                                  │
 │    │            │            │                        │癸○○共同犯詐欺取財罪，處有期徒刑肆月，如易科罰金│
 │    │            │            │                        │，以新臺幣壹仟元折算壹日，如附表二編號(一)至(十二)之１所│
 │    │            │            │                        │示之物均沒收。                                    │
 │    │            │            │                        │                                                  │
 │    │            │            │                        │辰○○共同犯詐欺取財罪，處有期徒刑肆月，如易科罰金│
 │    │            │            │                        │，以新臺幣壹仟元折算壹日，如附表二編號(一)至(十二)之１所│
 │    │            │            │                        │示之物均沒收。                                    │
 │    │            │            │                        │                                                  │
 │    │            │            │                        │天○○共同犯詐欺取財罪，處有期徒刑肆月，如易科罰金│
 │    │            │            │                        │，以新臺幣壹仟元折算壹日，如附表二編號(一)至(十二)之１所│
 │    │            │            │                        │示之物均沒收。                                    │
 │    │            │            │                        │                                                  │
 │    │            │            │                        │丑○○共同犯詐欺取財罪，處有期徒刑肆月，如易科罰金│
 │    │            │            │                        │，以新臺幣壹仟元折算壹日，如附表二編號(一)至(十二)之１所│
 │    │            │            │                        │示之物均沒收。                                    │
 │    │            │            │                        │                                                  │
 │    │            │            │                        │辛○○共同犯詐欺取財罪，累犯，處有期徒刑伍月，如易│
 │    │            │            │                        │科罰金，以新臺幣壹仟元折算壹日，如附表二編號(一)至(十二)│
 │    │            │            │                        │之１所示之物均沒收。                              │
 │    │            │            │                        │                                                  │
 │    │            │            │                        │壬○○共同犯詐欺取財罪，處有期徒刑肆月，如易科罰金│
 │    │            │            │                        │，以新臺幣壹仟元折算壹日，如附表二編號(一)至(十二)之１所│
 │    │            │            │                        │示之物均沒收。                                    │
 ├──┼──────┼──────┼────────────┼─────────────────────────┤
 │(四)  │98年6 月22日│舊址：      │被告午○○於98年6 月22日│午○○共同犯詐欺取財罪，處有期徒刑陸月，如易科罰金│
 │    │／申○○    │臺北縣三重市│8 時許，指派被告酉○○帶│，以新臺幣壹仟元折算壹日，如附表二編號(一)至(十二)之１所│
 │    │            │三張街51號2 │班，並與被告子○○、張志│示之物均沒收。                                    │
 │    │            │之3 樓      │瑋、辛○○及3 輛貨車前往│                                                  │
 │    │            ├──────┤舊址進行搬家，佯為約定每│甲○○共同犯詐欺取財罪，處有期徒刑伍月，如易科罰金│
 │    │            │新址：      │車搬家費用為1 千800 元，│，以新臺幣壹仟元折算壹日，如附表二編號(一)至(十二)之１所│
 │    │            │臺北縣三重市│別無其他費用，然被告楊家│示之物均沒收。                                    │
 │    │            │三和路3 段83│鴻於趁亂之際，催促被害人│                                                  │
 │    │            │巷9 號4 樓之│申○○簽立載有每車工資為│巳○○共同犯詐欺取財罪，累犯，處有期徒刑陸月，如易│
 │    │            │1           │1 萬8 千元之契約書，且嗣│科罰金，以新臺幣壹仟元折算壹日，如附表二編號(一)至(十二)│
 │    │            │            │於被害人爭執時，將被害人│之１所示之物均沒收。                              │
 │    │            │            │之物品強制扣留在貨車上，│                                                  │
 │    │            │            │拒絕搬至新址，經交涉後，│酉○○共同犯詐欺取財罪，處有期徒刑伍月，如易科罰金│
 │    │            │            │被害人最後支付3 萬1 千元│，以新臺幣壹仟元折算壹日，如附表二編號(一)至(十二)之１所│
 │    │            │            │。                      │示之物均沒收。                                    │
 │    │            │            │                        │                                                  │
 │    │            │            │                        │子○○共同犯詐欺取財罪，處有期徒刑肆月，如易科罰金│
 │    │            │            │                        │，以新臺幣壹仟元折算壹日，如附表二編號(一)至(十二)之１所│
 │    │            │            │                        │示之物均沒收。                                    │
 │    │            │            │                        │                                                  │
 │    │            │            │                        │癸○○共同犯詐欺取財罪，處有期徒刑肆月，如易科罰金│
 │    │            │            │                        │，以新臺幣壹仟元折算壹日，如附表二編號(一)至(十二)之１所│
 │    │            │            │                        │示之物均沒收。                                    │
 │    │            │            │                        │                                                  │
 │    │            │            │                        │辰○○共同犯詐欺取財罪，處有期徒刑肆月，如易科罰金│
 │    │            │            │                        │，以新臺幣壹仟元折算壹日，如附表二編號(一)至(十二)之１所│
 │    │            │            │                        │示之物均沒收。                                    │
 │    │            │            │                        │                                                  │
 │    │            │            │                        │天○○共同犯詐欺取財罪，處有期徒刑肆月，如易科罰金│
 │    │            │            │                        │，以新臺幣壹仟元折算壹日，如附表二編號(一)至(十二)之１所│
 │    │            │            │                        │示之物均沒收。                                    │
 │    │            │            │                        │                                                  │
 │    │            │            │                        │丑○○共同犯詐欺取財罪，處有期徒刑肆月，如易科罰金│
 │    │            │            │                        │，以新臺幣壹仟元折算壹日，如附表二編號(一)至(十二)之１所│
 │    │            │            │                        │示之物均沒收。                                    │
 │    │            │            │                        │                                                  │
 │    │            │            │                        │辛○○共同犯詐欺取財罪，累犯，處有期徒刑伍月，如易│
 │    │            │            │                        │科罰金，以新臺幣壹仟元折算壹日，如附表二編號(一)至(十二)│
 │    │            │            │                        │之１所示之物均沒收。                              │
 │    │            │            │                        │                                                  │
 │    │            │            │                        │壬○○共同犯詐欺取財罪，處有期徒刑肆月，如易科罰金│
 │    │            │            │                        │，以新臺幣壹仟元折算壹日，如附表二編號(一)至(十二)之１所│
 │    │            │            │                        │示之物均沒收。                                    │
 ├──┼──────┼──────┼────────────┼─────────────────────────┤
 │(五)  │98年8 月8日 │舊址：      │被告午○○於98年8 月8日 │午○○共同犯行使變造私文書罪，處有期徒刑陸月，如易│
 │    │／戊○○    │新竹市國立交│某時許，指派被告甲○○帶│科罰金，以新臺幣壹仟元折算壹日，如附表二編號(一)至(十二)│
 │    │            │通大學宿舍  │班，並與丑○○、天○○及│之１所示之物均沒收。                              │
 │    │            ├──────┤1 輛貨車前往新址進行搬家│                                                  │
 │    │            │新址：      │，佯為約定每車搬家費用為│甲○○共同犯行使變造私文書罪，處有期徒刑伍月，如易│
 │    │            │桃園縣中壢市│6 千元，別無其他費用，然│科罰金，以新臺幣壹仟元折算壹日，如附表二編號(一)至(十二)│
 │    │            │莊敬路829 巷│被告甲○○要求被害人李俊│之１所示之物均沒收。                              │
 │    │            │55號10樓及臺│明簽立契約書，經被害人之│                                                  │
 │    │            │北縣中和市民│妻鄧碧珠代為簽署後，即擅│巳○○共同犯行使變造私文書罪，累犯，處有期徒刑陸月│
 │    │            │享街90巷22之│自在該契約書之「其他」欄│，如易科罰金，以新臺幣壹仟元折算壹日，如附表二編號│
 │    │            │2 號3 樓    │填載：「以車計價，8 噸車│(一)至(十二)之１所示之物均沒收。                        │
 │    │            │            │搬，1 噸6 萬元工資」等字│                                                  │
 │    │            │            │句而變造該私文書，嗣持該│酉○○共同犯行使變造私文書罪，處有期徒刑伍月，如易│
 │    │            │            │契約書向被害人行使索費4 │科罰金，以新臺幣壹仟元折算壹日，如附表二編號(一)至(十二)│
 │    │            │            │萬5 千元，且嗣於被害人爭│之１所示之物均沒收。                              │
 │    │            │            │執時，將被害人之物品強制│                                                  │
 │    │            │            │扣留在貨車上，拒絕搬至新│子○○共同犯行使變造私文書罪，處有期徒刑肆月，如易│
 │    │            │            │址屋內，經交涉後，被害人│科罰金，以新臺幣壹仟元折算壹日，如附表二編號(一)至(十二)│
 │    │            │            │最後支付3 萬元。        │之１所示之物均沒收。                              │
 │    │            │            │                        │                                                  │
 │    │            │            │                        │癸○○共同犯行使變造私文書罪，處有期徒刑肆月，如易│
 │    │            │            │                        │科罰金，以新臺幣壹仟元折算壹日，如附表二編號(一)至(十二)│
 │    │            │            │                        │之１所示之物均沒收。                              │
 │    │            │            │                        │                                                  │
 │    │            │            │                        │辰○○共同犯行使變造私文書罪，處有期徒刑肆月，如易│
 │    │            │            │                        │科罰金，以新臺幣壹仟元折算壹日，如附表二編號(一)至(十二)│
 │    │            │            │                        │之１所示之物均沒收。                              │
 │    │            │            │                        │                                                  │
 │    │            │            │                        │天○○共同犯行使變造私文書罪，處有期徒刑肆月，如易│
 │    │            │            │                        │科罰金，以新臺幣壹仟元折算壹日，如附表二編號(一)至(十二)│
 │    │            │            │                        │之１所示之物均沒收。                              │
 │    │            │            │                        │                                                  │
 │    │            │            │                        │丑○○共同犯行使變造私文書罪，處有期徒刑肆月，如易│
 │    │            │            │                        │科罰金，以新臺幣壹仟元折算壹日，如附表二編號(一)至(十二)│
 │    │            │            │                        │之１所示之物均沒收。                              │
 │    │            │            │                        │                                                  │
 │    │            │            │                        │辛○○共同犯行使變造私文書罪，累犯，處有期徒刑伍月│
 │    │            │            │                        │，如易科罰金，以新臺幣壹仟元折算壹日，如附表二編號│
 │    │            │            │                        │(一)至(十二)之１所示之物均沒收。                        │
 │    │            │            │                        │                                                  │
 │    │            │            │                        │壬○○共同犯行使變造私文書罪，處有期徒刑肆月，如易│
 │    │            │            │                        │科罰金，以新臺幣壹仟元折算壹日，如附表二編號(一)至(十二)│
 │    │            │            │                        │之１所示之物均沒收。                              │
 ├──┼──────┼──────┼────────────┼─────────────────────────┤
 │(六)  │98年9 月20日│舊址：      │被告午○○於98年9 月20日│午○○共同犯詐欺取財罪，處有期徒刑陸月，如易科罰金│
 │    │／卯○○    │臺北縣中和市│10時許，指派被告甲○○帶│，以新臺幣壹仟元折算壹日，如附表二編號(一)至(十二)之１所│
 │    │            │景平路75號8 │班，並與被告巳○○、楊家│示之物均沒收。                                    │
 │    │            │樓          │鴻、子○○、癸○○、陳文│                                                  │
 │    │            ├──────┤祥、天○○、丑○○、林志│甲○○共同犯詐欺取財罪，處有期徒刑伍月，如易科罰金│
 │    │            │新址：      │賢、壬○○及3 輛貨車至舊│，以新臺幣壹仟元折算壹日，如附表二編號(一)至(十二)之１所│
 │    │            │臺北縣中和市│址進行搬家，佯為約定每車│示之物均沒收。                                    │
 │    │            │中正路138號 │搬家費用為2 千元，別無其│                                                  │
 │    │            │12樓之1     │他費用，然被告甲○○等故│巳○○共同犯詐欺取財罪，累犯，處有期徒刑陸月，如易│
 │    │            │            │意隨意擺放物品，致搬運車│科罰金，以新臺幣壹仟元折算壹日，如附表二編號(一)至(十二)│
 │    │            │            │次增加，而於趁亂之際，催│之１所示之物均沒收。                              │
 │    │            │            │促被害人簽立載有車資1 萬│                                                  │
 │    │            │            │6 千元及工資4 萬元之契約│酉○○共同犯詐欺取財罪，處有期徒刑伍月，如易科罰金│
 │    │            │            │書，且嗣於被害人爭執時，│，以新臺幣壹仟元折算壹日，如附表二編號(一)至(十二)之１所│
 │    │            │            │將被害人之物品強制扣留在│示之物均沒收。                                    │
 │    │            │            │貨車上，拒絕搬至新址屋內│                                                  │
 │    │            │            │，經交涉後，被害人最後支│子○○共同犯詐欺取財罪，處有期徒刑肆月，如易科罰金│
 │    │            │            │付3 萬元。              │，以新臺幣壹仟元折算壹日，如附表二編號(一)至(十二)之１所│
 │    │            │            │                        │示之物均沒收。                                    │
 │    │            │            │                        │                                                  │
 │    │            │            │                        │癸○○共同犯詐欺取財罪，處有期徒刑肆月，如易科罰金│
 │    │            │            │                        │，以新臺幣壹仟元折算壹日，如附表二編號(一)至(十二)之１所│
 │    │            │            │                        │示之物均沒收。                                    │
 │    │            │            │                        │                                                  │
 │    │            │            │                        │辰○○共同犯詐欺取財罪，處有期徒刑肆月，如易科罰金│
 │    │            │            │                        │，以新臺幣壹仟元折算壹日，如附表二編號(一)至(十二)之１所│
 │    │            │            │                        │示之物均沒收。                                    │
 │    │            │            │                        │                                                  │
 │    │            │            │                        │天○○共同犯詐欺取財罪，處有期徒刑肆月，如易科罰金│
 │    │            │            │                        │，以新臺幣壹仟元折算壹日，如附表二編號(一)至(十二)之１所│
 │    │            │            │                        │示之物均沒收。                                    │
 │    │            │            │                        │                                                  │
 │    │            │            │                        │丑○○共同犯詐欺取財罪，處有期徒刑肆月，如易科罰金│
 │    │            │            │                        │，以新臺幣壹仟元折算壹日，如附表二編號(一)至(十二)之１所│
 │    │            │            │                        │示之物均沒收。                                    │
 │    │            │            │                        │                                                  │
 │    │            │            │                        │辛○○共同犯詐欺取財罪，累犯，處有期徒刑伍月，如易│
 │    │            │            │                        │科罰金，以新臺幣壹仟元折算壹日，如附表二編號(一)至(十二)│
 │    │            │            │                        │之１所示之物均沒收。                              │
 │    │            │            │                        │                                                  │
 │    │            │            │                        │壬○○共同犯詐欺取財罪，處有期徒刑肆月，如易科罰金│
 │    │            │            │                        │，以新臺幣壹仟元折算壹日，如附表二編號(一)至(十二)之１所│
 │    │            │            │                        │示之物均沒收。                                    │
 ├──┼──────┼──────┼────────────┼─────────────────────────┤
 │(七)  │98年11月14日│舊址：      │被告午○○於98年11月14日│午○○共同犯詐欺取財罪，處有期徒刑伍月，如易科罰金│
 │    │／宇○○    │臺北市大同區│11時許，指派被告甲○○帶│，以新臺幣壹仟元折算壹日，如附表二編號(一)至(十二)之１所│
 │    │            │雙連街39巷2 │班，並與被告巳○○、莊世│示之物均沒收。                                    │
 │    │            │號4 樓      │豪、辰○○、天○○、許信│                                                  │
 │    │            ├──────┤宏及3 輛貨車前往舊址進行│甲○○共同犯詐欺取財罪，處有期徒刑肆月，如易科罰金│
 │    │            │            │搬家，佯為約定每車搬家費│，以新臺幣壹仟元折算壹日，如附表二編號(一)至(十二)之１所│
 │    │            │臺北縣林口鄉│用為3 千元，別無其他費用│示之物均沒收。                                    │
 │    │            │文化3 路1 號│，然被告甲○○等故意隨意│                                                  │
 │    │            │555 巷90之1 │擺放物品，致搬運車次增加│巳○○共同犯詐欺取財罪，累犯，處有期徒刑伍月，如易│
 │    │            │號11樓      │，而於趁亂之際，催促被害│科罰金，以新臺幣壹仟元折算壹日，如附表二編號(一)至(十二)│
 │    │            │            │人簽立載有工資3 萬元之契│之１所示之物均沒收。                              │
 │    │            │            │約書，且嗣於被害人爭執時│                                                  │
 │    │            │            │，將被害人之物品強制扣留│酉○○共同犯詐欺取財罪，處有期徒刑肆月，如易科罰金│
 │    │            │            │在貨車上，拒絕搬至新址，│，以新臺幣壹仟元折算壹日，如附表二編號(一)至(十二)之１所│
 │    │            │            │經交涉後，被害人最後支付│示之物均沒收。                                    │
 │    │            │            │1萬3千700 元。          │                                                  │
 │    │            │            │                        │子○○共同犯詐欺取財罪，處有期徒刑參月，如易科罰金│
 │    │            │            │                        │，以新臺幣壹仟元折算壹日，如附表二編號(一)至(十二)之１所│
 │    │            │            │                        │示之物均沒收。                                    │
 │    │            │            │                        │                                                  │
 │    │            │            │                        │癸○○共同犯詐欺取財罪，處有期徒刑參月，如易科罰金│
 │    │            │            │                        │，以新臺幣壹仟元折算壹日，如附表二編號(一)至(十二)之１所│
 │    │            │            │                        │示之物均沒收。                                    │
 │    │            │            │                        │                                                  │
 │    │            │            │                        │辰○○共同犯詐欺取財罪，處有期徒刑參月，如易科罰金│
 │    │            │            │                        │，以新臺幣壹仟元折算壹日，如附表二編號(一)至(十二)之１所│
 │    │            │            │                        │示之物均沒收。                                    │
 │    │            │            │                        │                                                  │
 │    │            │            │                        │天○○共同犯詐欺取財罪，處有期徒刑參月，如易科罰金│
 │    │            │            │                        │，以新臺幣壹仟元折算壹日，如附表二編號(一)至(十二)之１所│
 │    │            │            │                        │示之物均沒收。                                    │
 │    │            │            │                        │                                                  │
 │    │            │            │                        │丑○○共同犯詐欺取財罪，處有期徒刑參月，如易科罰金│
 │    │            │            │                        │，以新臺幣壹仟元折算壹日，如附表二編號(一)至(十二)之１所│
 │    │            │            │                        │示之物均沒收。                                    │
 │    │            │            │                        │                                                  │
 │    │            │            │                        │辛○○共同犯詐欺取財罪，累犯，處有期徒刑肆月，如易│
 │    │            │            │                        │科罰金，以新臺幣壹仟元折算壹日，如附表二編號(一)至(十二)│
 │    │            │            │                        │之１所示之物均沒收。                              │
 │    │            │            │                        │                                                  │
 │    │            │            │                        │壬○○共同犯詐欺取財罪，處有期徒刑參月，如易科罰金│
 │    │            │            │                        │，以新臺幣壹仟元折算壹日，如附表二編號(一)至(十二)之１所│
 │    │            │            │                        │示之物均沒收。                                    │
 ├──┼──────┼──────┼────────────┼─────────────────────────┤
 │(八)  │98年11月23日│舊址：      │被告午○○於98年11月23日│午○○共同犯詐欺取財罪，處有期徒刑伍月，如易科罰金│
 │    │／丁○○    │桃園縣龜山鄉│13時許，指派被告甲○○帶│，以新臺幣壹仟元折算壹日，如附表二編號(一)至(十二)之１所│
 │    │            │文化三路91號│班，並與被告巳○○、張志│示之物均沒收。                                    │
 │    │            │2樓         │瑋、辰○○、天○○、許信│                                                  │
 │    │            ├──────┤宏、辛○○及2 輛貨車前往│甲○○共同犯詐欺取財罪，處有期徒刑肆月，如易科罰金│
 │    │            │新址：      │舊址進行搬家，佯為約定每│，以新臺幣壹仟元折算壹日，如附表二編號(一)至(十二)之１所│
 │    │            │桃園縣龜山鄉│車搬家費用為1 千800 元，│示之物均沒收。                                    │
 │    │            │興華三街103 │沒有其他費用，然被告朱國│                                                  │
 │    │            │號1樓       │松等故意隨意擺放物品，致│巳○○共同犯詐欺取財罪，累犯，處有期徒刑伍月，如易│
 │    │            │            │搬運車次增加，而於趁亂之│科罰金，以新臺幣壹仟元折算壹日，如附表二編號(一)至(十二)│
 │    │            │            │際，催促被害人簽立載有5 │之１所示之物均沒收。                              │
 │    │            │            │名工人工資1 萬4 千400 元│                                                  │
 │    │            │            │之契約書，且嗣於被害人爭│酉○○共同犯詐欺取財罪，處有期徒刑肆月，如易科罰金│
 │    │            │            │執時，將被害人之物品強制│，以新臺幣壹仟元折算壹日，如附表二編號(一)至(十二)之１所│
 │    │            │            │扣留在貨車上，拒絕搬至新│示之物均沒收。                                    │
 │    │            │            │址屋內，經交涉後，被害人│                                                  │
 │    │            │            │最後支付1 萬5 千元。    │子○○共同犯詐欺取財罪，處有期徒刑參月，如易科罰金│
 │    │            │            │                        │，以新臺幣壹仟元折算壹日，如附表二編號(一)至(十二)之１所│
 │    │            │            │                        │示之物均沒收。                                    │
 │    │            │            │                        │                                                  │
 │    │            │            │                        │癸○○共同犯詐欺取財罪，處有期徒刑參月，如易科罰金│
 │    │            │            │                        │，以新臺幣壹仟元折算壹日，如附表二編號(一)至(十二)之１所│
 │    │            │            │                        │示之物均沒收。                                    │
 │    │            │            │                        │                                                  │
 │    │            │            │                        │辰○○共同犯詐欺取財罪，處有期徒刑參月，如易科罰金│
 │    │            │            │                        │，以新臺幣壹仟元折算壹日，如附表二編號(一)至(十二)之１所│
 │    │            │            │                        │示之物均沒收。                                    │
 │    │            │            │                        │                                                  │
 │    │            │            │                        │天○○共同犯詐欺取財罪，處有期徒刑參月，如易科罰金│
 │    │            │            │                        │，以新臺幣壹仟元折算壹日，如附表二編號(一)至(十二)之１所│
 │    │            │            │                        │示之物均沒收。                                    │
 │    │            │            │                        │                                                  │
 │    │            │            │                        │丑○○共同犯詐欺取財罪，處有期徒刑參月，如易科罰金│
 │    │            │            │                        │，以新臺幣壹仟元折算壹日，如附表二編號(一)至(十二)之１所│
 │    │            │            │                        │示之物均沒收。                                    │
 │    │            │            │                        │                                                  │
 │    │            │            │                        │辛○○共同犯詐欺取財罪，累犯，處有期徒刑肆月，如易│
 │    │            │            │                        │科罰金，以新臺幣壹仟元折算壹日，如附表二編號(一)至(十二)│
 │    │            │            │                        │之１所示之物均沒收。                              │
 │    │            │            │                        │                                                  │
 │    │            │            │                        │壬○○共同犯詐欺取財罪，處有期徒刑參月，如易科罰金│
 │    │            │            │                        │，以新臺幣壹仟元折算壹日，如附表二編號(一)至(十二)之１所│
 │    │            │            │                        │示之物均沒收。                                    │
 ├──┼──────┼──────┼────────────┼─────────────────────────┤
 │(九)  │98年11月25日│舊址：      │被告午○○於98年11月25日│午○○共同犯詐欺取財罪，處有期徒刑伍月，如易科罰金│
 │    │／丙○      │臺北縣板橋市│8 時許，指派被告酉○○帶│，以新臺幣壹仟元折算壹日，如附表二編號(一)至(十二)之１所│
 │    │            │滿平二街12號│班，並與被告巳○○、張志│示之物均沒收。                                    │
 │    │            │3樓         │瑋、辰○○、辛○○、林智│                                                  │
 │    │            ├──────┤明及3 輛貨車前往舊址進行│甲○○共同犯詐欺取財罪，處有期徒刑肆月，如易科罰金│
 │    │            │新址：      │搬家，佯為約定每車搬家費│，以新臺幣壹仟元折算壹日，如附表二編號(一)至(十二)之１所│
 │    │            │臺北縣樹林市│用2 千700 元，別無其他費│示之物均沒收。                                    │
 │    │            │長壽街19巷6 │用，然被告酉○○等故意隨│                                                  │
 │    │            │號          │意擺放物品，致搬運車次增│巳○○共同犯詐欺取財罪，累犯，處有期徒刑伍月，如易│
 │    │            │            │加，而於趁亂之際，催促被│科罰金，以新臺幣壹仟元折算壹日，如附表二編號(一)至(十二)│
 │    │            │            │害人簽立載有搬家費用2 萬│之１所示之物均沒收。                              │
 │    │            │            │元之契約書，且嗣於被害人│                                                  │
 │    │            │            │爭執時，將被害人之物品強│酉○○共同犯詐欺取財罪，處有期徒刑肆月，如易科罰金│
 │    │            │            │制扣留在貨車上，拒絕搬至│，以新臺幣壹仟元折算壹日，如附表二編號(一)至(十二)之１所│
 │    │            │            │新址，經交涉後，被害人最│示之物均沒收。                                    │
 │    │            │            │後支付1 萬8 千500 元。  │                                                  │
 │    │            │            │                        │子○○共同犯詐欺取財罪，處有期徒刑參月，如易科罰金│
 │    │            │            │                        │，以新臺幣壹仟元折算壹日，如附表二編號(一)至(十二)之１所│
 │    │            │            │                        │示之物均沒收。                                    │
 │    │            │            │                        │                                                  │
 │    │            │            │                        │癸○○共同犯詐欺取財罪，處有期徒刑參月，如易科罰金│
 │    │            │            │                        │，以新臺幣壹仟元折算壹日，如附表二編號(一)至(十二)之１所│
 │    │            │            │                        │示之物均沒收。                                    │
 │    │            │            │                        │                                                  │
 │    │            │            │                        │辰○○共同犯詐欺取財罪，處有期徒刑參月，如易科罰金│
 │    │            │            │                        │，以新臺幣壹仟元折算壹日，如附表二編號(一)至(十二)之１所│
 │    │            │            │                        │示之物均沒收。                                    │
 │    │            │            │                        │                                                  │
 │    │            │            │                        │天○○共同犯詐欺取財罪，處有期徒刑參月，如易科罰金│
 │    │            │            │                        │，以新臺幣壹仟元折算壹日，如附表二編號(一)至(十二)之１所│
 │    │            │            │                        │示之物均沒收。                                    │
 │    │            │            │                        │                                                  │
 │    │            │            │                        │丑○○共同犯詐欺取財罪，處有期徒刑參月，如易科罰金│
 │    │            │            │                        │，以新臺幣壹仟元折算壹日，如附表二編號(一)至(十二)之１所│
 │    │            │            │                        │示之物均沒收。                                    │
 │    │            │            │                        │                                                  │
 │    │            │            │                        │辛○○共同犯詐欺取財罪，累犯，處有期徒刑肆月，如易│
 │    │            │            │                        │科罰金，以新臺幣壹仟元折算壹日，如附表二編號(一)至(十二)│
 │    │            │            │                        │之１所示之物均沒收。                              │
 │    │            │            │                        │                                                  │
 │    │            │            │                        │壬○○共同犯詐欺取財罪，處有期徒刑參月，如易科罰金│
 │    │            │            │                        │，以新臺幣壹仟元折算壹日，如附表二編號(一)至(十二)之１所│
 │    │            │            │                        │示之物均沒收。                                    │
 ├──┼──────┼──────┼────────────┼─────────────────────────┤
 │(十)  │98年11月29日│舊址：      │被告午○○於98年11月29日│午○○共同犯行使變造私文書罪，處有期徒刑伍月，如易│
 │    │／己○○    │臺北縣板橋市│10時許，指派被告甲○○帶│科罰金，以新臺幣壹仟元折算壹日，如附表二編號(一)至(十二)│
 │    │            │中正路58號1 │班，並與被告辛○○、林智│之１所示之物均沒收。                              │
 │    │            │樓          │明及1 輛貨車，前往舊址進│                                                  │
 │    │            ├──────┤行搬家，佯為約定每車費用│甲○○共同犯行使變造私文書罪，處有期徒刑肆月，如易│
 │    │            │新址：      │1 千500 元，別無其他費用│科罰金，以新臺幣壹仟元折算壹日，如附表二編號(一)至(十二)│
 │    │            │臺北縣板橋市│，然被告甲○○要求被害人│之１所示之物均沒收。                              │
 │    │            │林園街78號1 │簽立契約書後，即擅自在該│                                                  │
 │    │            │樓          │契約書之「其他」欄填載：│巳○○共同犯行使變造私文書罪，累犯，處有期徒刑伍月│
 │    │            │            │「以車計價3.5 噸車，搬工│，如易科罰金，以新臺幣壹仟元折算壹日，如附表二編號│
 │    │            │            │1 萬5 千元，工資另計」等│(一)至(十二)之１所示之物均沒收。                        │
 │    │            │            │字句而變造該私文書，於物│                                                  │
 │    │            │            │品搬至新址後，即持該契約│酉○○共同犯行使變造私文書罪，處有期徒刑肆月，如易│
 │    │            │            │書向被害人行使索費支付1 │科罰金，以新臺幣壹仟元折算壹日，如附表二編號(一)至(十二)│
 │    │            │            │萬5 千元，且嗣於被害人爭│之１所示之物均沒收。                              │
 │    │            │            │執時，將被害人之物品強制│                                                  │
 │    │            │            │扣留在車上，拒絕搬至新址│子○○共同犯行使變造私文書罪，處有期徒刑參月，如易│
 │    │            │            │屋內，經交涉後，被害人最│科罰金，以新臺幣壹仟元折算壹日，如附表二編號(一)至(十二)│
 │    │            │            │後支付1 萬元。          │之１所示之物均沒收。                              │
 │    │            │            │                        │                                                  │
 │    │            │            │                        │癸○○共同犯行使變造私文書罪，處有期徒刑參月，如易│
 │    │            │            │                        │科罰金，以新臺幣壹仟元折算壹日，如附表二編號(一)至(十二)│
 │    │            │            │                        │之１所示之物均沒收。                              │
 │    │            │            │                        │                                                  │
 │    │            │            │                        │辰○○共同犯行使變造私文書罪，處有期徒刑參月，如易│
 │    │            │            │                        │科罰金，以新臺幣壹仟元折算壹日，如附表二編號(一)至(十二)│
 │    │            │            │                        │之１所示之物均沒收。                              │
 │    │            │            │                        │                                                  │
 │    │            │            │                        │天○○共同犯行使變造私文書罪，處有期徒刑參月，如易│
 │    │            │            │                        │科罰金，以新臺幣壹仟元折算壹日，如附表二編號(一)至(十二)│
 │    │            │            │                        │之１所示之物均沒收。                              │
 │    │            │            │                        │                                                  │
 │    │            │            │                        │丑○○共同犯行使變造私文書罪，處有期徒刑參月，如易│
 │    │            │            │                        │科罰金，以新臺幣壹仟元折算壹日，如附表二編號(一)至(十二)│
 │    │            │            │                        │之１所示之物均沒收。                              │
 │    │            │            │                        │                                                  │
 │    │            │            │                        │辛○○共同犯行使變造私文書罪，累犯，處有期徒刑肆月│
 │    │            │            │                        │，如易科罰金，以新臺幣壹仟元折算壹日，如附表二編號│
 │    │            │            │                        │(一)至(十二)之１所示之物均沒收。                        │
 │    │            │            │                        │                                                  │
 │    │            │            │                        │壬○○共同犯行使變造私文書罪，處有期徒刑參月，如易│
 │    │            │            │                        │科罰金，以新臺幣壹仟元折算壹日，如附表二編號(一)至(十二)│
 │    │            │            │                        │之１所示之物均沒收。                              │
 ├──┼──────┼──────┼────────────┼─────────────────────────┤
 │(十一)  │98年11月30日│舊址：      │被告午○○於98年11月30日│午○○共同犯行使變造私文書罪，處有期徒刑陸月，如易│
 │    │／未○○    │桃園縣龜山鄉│8 時許，指派被告甲○○帶│科罰金，以新臺幣壹仟元折算壹日，如附表二編號(一)至(十二)│
 │    │            │中興路171 巷│班，並與被告巳○○、楊家│之１所示之物均沒收。                              │
 │    │            │13號4 樓    │鴻、子○○、癸○○、陳文│                                                  │
 │    │            │            │祥、天○○、丑○○、林志│甲○○共同犯行使變造私文書罪，處有期徒刑伍月，如易│
 │    │            ├──────┤賢及4 輛貨車前往舊址搬家│科罰金，以新臺幣壹仟元折算壹日，如附表二編號(一)至(十二)│
 │    │            │新址：桃園縣│，佯為約定每車費用1 千80│之１所示之物均沒收。                              │
 │    │            │龜山鄉○○路│0 元，別無其他費用，然被│                                                  │
 │    │            │196 巷1 號3 │告甲○○等故意隨意擺放物│巳○○共同犯行使變造私文書罪，累犯，處有期徒刑陸月│
 │    │            │樓          │品，致搬運車次增加，且要│，如易科罰金，以新臺幣壹仟元折算壹日，如附表二編號│
 │    │            │            │求被害人未○○簽立契約書│(一)至(十二)之１所示之物均沒收。                        │
 │    │            │            │，經被害人之夫吳昇峻代為│                                                  │
 │    │            │            │簽署後，即擅自在該契約書│酉○○共同犯行使變造私文書罪，處有期徒刑伍月，如易│
 │    │            │            │之「其他」欄填載：「以車│科罰金，以新臺幣壹仟元折算壹日，如附表二編號(一)至(十二)│
 │    │            │            │計價，3.5 噸車，搬工1 萬│之１所示之物均沒收。                              │
 │    │            │            │8 千元，工資另計」等字句│                                                  │
 │    │            │            │而變造該私文書，於物品搬│子○○共同犯行使變造私文書罪，處有期徒刑肆月，如易│
 │    │            │            │至新址後，即持該契約書向│科罰金，以新臺幣壹仟元折算壹日，如附表二編號(一)至(十二)│
 │    │            │            │被害人行使索費2 萬5 千元│之１所示之物均沒收。                              │
 │    │            │            │，且嗣於被害人爭執時，將│                                                  │
 │    │            │            │被害人之物品強制扣留在車│癸○○共同犯行使變造私文書罪，處有期徒刑肆月，如易│
 │    │            │            │上，拒絕搬至新址屋內，經│科罰金，以新臺幣壹仟元折算壹日，如附表二編號(一)至(十二)│
 │    │            │            │交涉後，被害人最後支付2 │之１所示之物均沒收。                              │
 │    │            │            │萬元。                  │                                                  │
 │    │            │            │                        │辰○○共同犯行使變造私文書罪，處有期徒刑肆月，如易│
 │    │            │            │                        │科罰金，以新臺幣壹仟元折算壹日，如附表二編號(一)至(十二)│
 │    │            │            │                        │之１所示之物均沒收。                              │
 │    │            │            │                        │                                                  │
 │    │            │            │                        │天○○共同犯行使變造私文書罪，處有期徒刑肆月，如易│
 │    │            │            │                        │科罰金，以新臺幣壹仟元折算壹日，如附表二編號(一)至(十二)│
 │    │            │            │                        │之１所示之物均沒收。                              │
 │    │            │            │                        │                                                  │
 │    │            │            │                        │丑○○共同犯行使變造私文書罪，處有期徒刑肆月，如易│
 │    │            │            │                        │科罰金，以新臺幣壹仟元折算壹日，如附表二編號(一)至(十二)│
 │    │            │            │                        │之１所示之物均沒收。                              │
 │    │            │            │                        │                                                  │
 │    │            │            │                        │辛○○共同犯行使變造私文書罪，累犯，處有期徒刑伍月│
 │    │            │            │                        │，如易科罰金，以新臺幣壹仟元折算壹日，如附表二編號│
 │    │            │            │                        │(一)至(十二)之１所示之物均沒收。                        │
 │    │            │            │                        │                                                  │
 │    │            │            │                        │壬○○共同犯行使變造私文書罪，處有期徒刑肆月，如易│
 │    │            │            │                        │科罰金，以新臺幣壹仟元折算壹日，如附表二編號(一)至(十二)│
 │    │            │            │                        │之１所示之物均沒收。                              │
 ├──┼──────┼──────┼────────────┼─────────────────────────┤
 │(十二)  │98年12月3日 │舊址：      │被告午○○於98年12月3日 │午○○共同犯詐欺取財罪，處有期徒刑肆月，如易科罰金│
 │    │            │桃園縣龜山鄉│13時許，指派被告酉○○帶│，以新臺幣壹仟元折算壹日，如附表二編號(一)至(十二)之１所│
 │    │            │中興村1 鄰自│班，並與被告巳○○、莊世│示之物均沒收。                                    │
 │    │            │強西路364 巷│豪、癸○○、辰○○、許信│                                                  │
 │    │            │2 號2 樓    │宏、辛○○、壬○○及3 輛│甲○○共同犯詐欺取財罪，處有期徒刑參月，如易科罰金│
 │    │            │            │貨車前往舊址進行搬家，佯│，以新臺幣壹仟元折算壹日，如附表二編號(一)至(十二)之１所│
 │    │            ├──────┤為約定每車搬家費用1 千80│示之物均沒收。                                    │
 │    │            │新址：      │0 元，別無其他費用，然被│                                                  │
 │    │            │桃園縣龜山鄉│告酉○○等於趁亂之際，催│巳○○共同犯詐欺取財罪，累犯，處有期徒刑肆月，如易│
 │    │            │陸光路87號3 │促被害人簽立載有車資及工│科罰金，以新臺幣壹仟元折算壹日，如附表二編號(一)至(十二)│
 │    │            │樓          │錢費用每1 台車1 萬5 千元│之１所示之物均沒收。                              │
 │    │            │            │，3 台車合計4 萬5 千元之│                                                  │
 │    │            │            │契約書，且嗣於被害人爭執│酉○○共同犯詐欺取財罪，處有期徒刑參月，如易科罰金│
 │    │            │            │時，將將被害人之物品強制│，以新臺幣壹仟元折算壹日，如附表二編號(一)至(十二)之１所│
 │    │            │            │扣留在車上，拒絕搬至新址│示之物均沒收。                                    │
 │    │            │            │，經交涉後，被害人最後支│                                                  │
 │    │            │            │付5 千元。              │子○○共同犯詐欺取財罪，處有期徒刑貳月，如易科罰金│
 │    │            │            │                        │，以新臺幣壹仟元折算壹日，如附表二編號(一)至(十二)之１所│
 │    │            │            │                        │示之物均沒收。                                    │
 │    │            │            │                        │                                                  │
 │    │            │            │                        │癸○○共同犯詐欺取財罪，處有期徒刑貳月，如易科罰金│
 │    │            │            │                        │，以新臺幣壹仟元折算壹日，如附表二編號(一)至(十二)之１所│
 │    │            │            │                        │示之物均沒收。                                    │
 │    │            │            │                        │                                                  │
 │    │            │            │                        │辰○○共同犯詐欺取財罪，處有期徒刑貳月，如易科罰金│
 │    │            │            │                        │，以新臺幣壹仟元折算壹日，如附表二編號(一)至(十二)之１所│
 │    │            │            │                        │示之物均沒收。                                    │
 │    │            │            │                        │                                                  │
 │    │            │            │                        │天○○共同犯詐欺取財罪，處有期徒刑貳月，如易科罰金│
 │    │            │            │                        │，以新臺幣壹仟元折算壹日，如附表二編號(一)至(十二)之１所│
 │    │            │            │                        │示之物均沒收。                                    │
 │    │            │            │                        │                                                  │
 │    │            │            │                        │丑○○共同犯詐欺取財罪，處有期徒刑貳月，如易科罰金│
 │    │            │            │                        │，以新臺幣壹仟元折算壹日，如附表二編號(一)至(十二)之１所│
 │    │            │            │                        │示之物均沒收。                                    │
 │    │            │            │                        │                                                  │
 │    │            │            │                        │辛○○共同犯詐欺取財罪，累犯，處有期徒刑參月，如易│
 │    │            │            │                        │科罰金，以新臺幣壹仟元折算壹日，如附表二編號(一)至(十二)│
 │    │            │            │                        │之１所示之物均沒收。                              │
 │    │            │            │                        │                                                  │
 │    │            │            │                        │壬○○共同犯詐欺取財罪，處有期徒刑貳月，如易科罰金│
 │    │            │            │                        │，以新臺幣壹仟元折算壹日，如附表二編號(一)至(十二)之１所│
 │    │            │            │                        │示之物均沒收。                                    │
 ├──┼──────┼──────┼────────────┼─────────────────────────┤
 │(十三)  │98年12月5日 │新址：      │被告午○○於98年12月10日│午○○共同犯行使變造私文書罪，處有期徒刑肆月，如易│
 │    │／乙○○    │臺北縣中和市│10時30分許，指派被告陳登│科罰金，以新臺幣壹仟元折算壹日，如附表二編號(一)至(十二)│
 │    │            │中山路2 段46│發、甲○○、酉○○、莊世│之１所示之物均沒收。                              │
 │    │            │9 號6 樓    │豪、辰○○及4 輛貨車前往│                                                  │
 │    │            │            │舊址進行搬家，佯為約定每│甲○○共同犯行使變造私文書罪，處有期徒刑參月，如易│
 │    │            ├──────┤車搬家費用2 千元，別無其│科罰金，以新臺幣壹仟元折算壹日，如附表二編號(一)至(十二)│
 │    │            │舊址：      │他費用，然被告巳○○要求│之１所示之物均沒收。                              │
 │    │            │臺北縣板橋市│被害人簽立契約書後，即擅│                                                  │
 │    │            │信義路147 號│自在該契約書之「其他」欄│巳○○共同犯行使變造私文書罪，累犯，處有期徒刑肆月│
 │    │            │2 樓        │填載：「工資每樓1 千500 │，如易科罰金，以新臺幣壹仟元折算壹日，如附表二編號│
 │    │            │            │元，全部費用3 千500 元，│(一)至(十二)之１所示之物均沒收。                        │
 │    │            │            │物品放置在板橋地1 樓，搬│                                                  │
 │    │            │            │好付清，事後雙方不得爭論│酉○○共同犯行使變造私文書罪，處有期徒刑參月，如易│
 │    │            │            │，確認後簽名」等字句而變│科罰金，以新臺幣壹仟元折算壹日，如附表二編號(一)至(十二)│
 │    │            │            │造該私文書，嗣持該契約書│之１所示之物均沒收。                              │
 │    │            │            │向被害人行使索費，且於被│                                                  │
 │    │            │            │害人爭執時，將被害人之物│子○○共同犯行使變造私文書罪，處有期徒刑貳月，如易│
 │    │            │            │品強制扣留在車上，拒絕搬│科罰金，以新臺幣壹仟元折算壹日，如附表二編號(一)至(十二)│
 │    │            │            │至新址屋內，經交涉後，被│之１所示之物均沒收。                              │
 │    │            │            │害人最後支付3 千500元。 │                                                  │
 │    │            │            │                        │癸○○共同犯行使變造私文書罪，處有期徒刑貳月，如易│
 │    │            │            │                        │科罰金，以新臺幣壹仟元折算壹日，如附表二編號(一)至(十二)│
 │    │            │            │                        │之１所示之物均沒收。                              │
 │    │            │            │                        │                                                  │
 │    │            │            │                        │辰○○共同犯行使變造私文書罪，處有期徒刑貳月，如易│
 │    │            │            │                        │科罰金，以新臺幣壹仟元折算壹日，如附表二編號(一)至(十二)│
 │    │            │            │                        │之１所示之物均沒收。                              │
 │    │            │            │                        │                                                  │
 │    │            │            │                        │天○○共同犯行使變造私文書罪，處有期徒刑貳月，如易│
 │    │            │            │                        │科罰金，以新臺幣壹仟元折算壹日，如附表二編號(一)至(十二)│
 │    │            │            │                        │之１所示之物均沒收。                              │
 │    │            │            │                        │                                                  │
 │    │            │            │                        │丑○○共同犯行使變造私文書罪，處有期徒刑貳月，如易│
 │    │            │            │                        │科罰金，以新臺幣壹仟元折算壹日，如附表二編號(一)至(十二)│
 │    │            │            │                        │之１所示之物均沒收。                              │
 │    │            │            │                        │                                                  │
 │    │            │            │                        │辛○○共同犯行使變造私文書罪，累犯，處有期徒刑參月│
 │    │            │            │                        │，如易科罰金，以新臺幣壹仟元折算壹日，如附表二編號│
 │    │            │            │                        │(一)至(十二)之１所示之物均沒收。                        │
 │    │            │            │                        │                                                  │
 │    │            │            │                        │壬○○共同犯行使變造私文書罪，處有期徒刑貳月，如易│
 │    │            │            │                        │科罰金，以新臺幣壹仟元折算壹日，如附表二編號(一)至(十二)│
 │    │            │            │                        │之１所示之物均沒收。                              │
 ├──┼──────┼──────┼────────────┼─────────────────────────┤
 │(十四)  │98年12月6日 │舊址：      │被告午○○於於98年12月6 │午○○共同犯詐欺取財罪，處有期徒刑伍月，如易科罰金│
 │    │／寅○○    │臺北縣三重市│日7 時許，指派被告甲○○│，以新臺幣壹仟元折算壹日，如附表二編號(一)至(十二)之１所│
 │    │            │大同南路108 │帶班，並與被告巳○○、楊│示之物均沒收。                                    │
 │    │            │巷26號2 樓  │家鴻、癸○○、子○○、陳│                                                  │
 │    │            │            │文祥、天○○、辛○○、林│甲○○共同犯詐欺取財罪，處有期徒刑肆月，如易科罰金│
 │    │            ├──────┤智明及4 輛貨車前往舊址搬│，以新臺幣壹仟元折算壹日，如附表二編號(一)至(十二)之１所│
 │    │            │新址：      │家，佯為約定全部搬家費用│示之物均沒收。                                    │
 │    │            │臺北縣三重市│5 千元，別無其他費用，然│                                                  │
 │    │            │福裕街90號3 │被告甲○○等故意隨意擺放│巳○○共同犯詐欺取財罪，累犯，處有期徒刑伍月，如易│
 │    │            │樓          │物品，致搬運車次增加，而│科罰金，以新臺幣壹仟元折算壹日，如附表二編號(一)至(十二)│
 │    │            │            │於趁亂之際，催促被害人簽│之１所示之物均沒收。                              │
 │    │            │            │立載有搬運工資3 萬1 千元│                                                  │
 │    │            │            │、車資8 千元之契約書，且│酉○○共同犯詐欺取財罪，處有期徒刑肆月，如易科罰金│
 │    │            │            │嗣於被害人爭執時，將被害│，以新臺幣壹仟元折算壹日，如附表二編號(一)至(十二)之１所│
 │    │            │            │人之物品強制扣留在貨車上│示之物均沒收。                                    │
 │    │            │            │，拒絕搬至新址屋內，經交│                                                  │
 │    │            │            │涉後，被害人最後支付1 萬│子○○共同犯詐欺取財罪，處有期徒刑參月，如易科罰金│
 │    │            │            │4 千元。                │，以新臺幣壹仟元折算壹日，如附表二編號(一)至(十二)之１所│
 │    │            │            │                        │示之物均沒收。                                    │
 │    │            │            │                        │                                                  │
 │    │            │            │                        │癸○○共同犯詐欺取財罪，處有期徒刑參月，如易科罰金│
 │    │            │            │                        │，以新臺幣壹仟元折算壹日，如附表二編號(一)至(十二)之１所│
 │    │            │            │                        │示之物均沒收。                                    │
 │    │            │            │                        │                                                  │
 │    │            │            │                        │辰○○共同犯詐欺取財罪，處有期徒刑參月，如易科罰金│
 │    │            │            │                        │，以新臺幣壹仟元折算壹日，如附表二編號(一)至(十二)之１所│
 │    │            │            │                        │示之物均沒收。                                    │
 │    │            │            │                        │                                                  │
 │    │            │            │                        │天○○共同犯詐欺取財罪，處有期徒刑參月，如易科罰金│
 │    │            │            │                        │，以新臺幣壹仟元折算壹日，如附表二編號(一)至(十二)之１所│
 │    │            │            │                        │示之物均沒收。                                    │
 │    │            │            │                        │                                                  │
 │    │            │            │                        │丑○○共同犯詐欺取財罪，處有期徒刑參月，如易科罰金│
 │    │            │            │                        │，以新臺幣壹仟元折算壹日，如附表二編號(一)至(十二)之１所│
 │    │            │            │                        │示之物均沒收。                                    │
 │    │            │            │                        │                                                  │
 │    │            │            │                        │辛○○共同犯詐欺取財罪，累犯，處有期徒刑肆月，如易│
 │    │            │            │                        │科罰金，以新臺幣壹仟元折算壹日，如附表二編號(一)至(十二)│
 │    │            │            │                        │之１所示之物均沒收。                              │
 │    │            │            │                        │                                                  │
 │    │            │            │                        │壬○○共同犯詐欺取財罪，處有期徒刑參月，如易科罰金│
 │    │            │            │                        │，以新臺幣壹仟元折算壹日，如附表二編號(一)至(十二)之１所│
 │    │            │            │                        │示之物均沒收。                                    │
 ├──┼──────┼──────┼────────────┼─────────────────────────┤
 │(十五)  │98年12月20日│舊址：      │被告午○○於98年12月20日│午○○共同犯詐欺取財罪，處有期徒刑陸月，如易科罰金│
 │    │／戌○○    │桃園縣中壢市│9 時許，指派被告酉○○帶│，以新臺幣壹仟元折算壹日，如附表二編號(一)至(十二)之１所│
 │    │            │長樂四街12之│班，並與子○○、丑○○、│示之物均沒收。                                    │
 │    │            │2號9樓      │壬○○及2 輛貨車前往舊址│                                                  │
 │    │            │            │搬家，佯為約定全部搬家費│甲○○共同犯詐欺取財罪，處有期徒刑伍月，如易科罰金│
 │    │            ├──────┤用1 千600 元，別無其他費│，以新臺幣壹仟元折算壹日，如附表二編號(一)至(十二)之１所│
 │    │            │新址：      │用，然被告酉○○等於到達│示之物均沒收。                                    │
 │    │            │桃園縣中壢市│後改口向被害人索費2 萬5 │                                                  │
 │    │            │長樂街85巷5 │千500 元，且於被害人爭執│巳○○共同犯詐欺取財罪，累犯，處有期徒刑陸月，如易│
 │    │            │之1 號2 樓  │時，將被害人之物品強制扣│科罰金，以新臺幣壹仟元折算壹日，如附表二編號(一)至(十二)│
 │    │            │            │留在貨車上，拒絕搬至新址│之１所示之物均沒收。                              │
 │    │            │            │屋內，被害人最後支付2 萬│                                                  │
 │    │            │            │5 千500元。             │酉○○共同犯詐欺取財罪，處有期徒刑伍月，如易科罰金│
 │    │            │            │                        │，以新臺幣壹仟元折算壹日，如附表二編號(一)至(十二)之１所│
 │    │            │            │                        │示之物均沒收。                                    │
 │    │            │            │                        │                                                  │
 │    │            │            │                        │子○○共同犯詐欺取財罪，處有期徒刑肆月，如易科罰金│
 │    │            │            │                        │，以新臺幣壹仟元折算壹日，如附表二編號(一)至(十二)之１所│
 │    │            │            │                        │示之物均沒收。                                    │
 │    │            │            │                        │                                                  │
 │    │            │            │                        │癸○○共同犯詐欺取財罪，處有期徒刑肆月，如易科罰金│
 │    │            │            │                        │，以新臺幣壹仟元折算壹日，如附表二編號(一)至(十二)之１所│
 │    │            │            │                        │示之物均沒收。                                    │
 │    │            │            │                        │                                                  │
 │    │            │            │                        │辰○○共同犯詐欺取財罪，處有期徒刑肆月，如易科罰金│
 │    │            │            │                        │，以新臺幣壹仟元折算壹日，如附表二編號(一)至(十二)之１所│
 │    │            │            │                        │示之物均沒收。                                    │
 │    │            │            │                        │                                                  │
 │    │            │            │                        │天○○共同犯詐欺取財罪，處有期徒刑肆月，如易科罰金│
 │    │            │            │                        │，以新臺幣壹仟元折算壹日，如附表二編號(一)至(十二)之１所│
 │    │            │            │                        │示之物均沒收。                                    │
 │    │            │            │                        │                                                  │
 │    │            │            │                        │丑○○共同犯詐欺取財罪，處有期徒刑肆月，如易科罰金│
 │    │            │            │                        │，以新臺幣壹仟元折算壹日，如附表二編號(一)至(十二)之１所│
 │    │            │            │                        │示之物均沒收。                                    │
 │    │            │            │                        │                                                  │
 │    │            │            │                        │辛○○共同犯詐欺取財罪，累犯，處有期徒刑伍月，如易│
 │    │            │            │                        │科罰金，以新臺幣壹仟元折算壹日，如附表二編號(一)至(十二)│
 │    │            │            │                        │之１所示之物均沒收。                              │
 │    │            │            │                        │                                                  │
 │    │            │            │                        │壬○○共同犯詐欺取財罪，處有期徒刑肆月，如易科罰金│
 │    │            │            │                        │，以新臺幣壹仟元折算壹日，如附表二編號(一)至(十二)之１所│
 │    │            │            │                        │示之物均沒收。                                    │
 ├──┼──────┴──────┴────────────┴─────────────────────────┤
 │    │                                                                                                        │
 │    │                                                                                                        │
 │應  │午○○犯如附表一主文欄所示之罪，各處如附表一主文欄所示之刑；應執行有期徒刑參年陸月，如易科罰金，以新臺幣│
 │    │壹仟元折算壹日，如附表二編號(一)至(十二)之１所示之物均沒收。                                                  │
 │執  │                                                                                                        │
 │    │甲○○犯如附表一主文欄所示之罪，各處如附表一主文欄所示之刑；應執行有期徒刑貳年肆月，如易科罰金，以新臺幣│
 │行  │壹仟元折算壹日，如附表二編號(一)至(十二)之１所示之物均沒收。                                                  │
 │    │                                                                                                        │
 │之  │巳○○犯如附表一主文欄所示之罪，均累犯，各處如附表一主文欄所示之刑；應執行有期徒刑參年陸月，如易科罰金，│
 │    │以新臺幣壹仟元折算壹日，如附表二編號(一)至(十二)之１所示之物均沒收。                                          │
 │刑  │                                                                                                        │
 │    │酉○○犯如附表一主文欄所示之罪，各處如附表一主文欄所示之刑；應執行有期徒刑貳年肆月，如易科罰金，以新臺幣│
 │    │壹仟元折算壹日，如附表二編號(一)至(十二)之１所示之物均沒收。                                                  │
 │    │                                                                                                        │
 │    │子○○犯如附表一主文欄所示之罪，各處如附表一主文欄所示之刑；應執行有期徒刑壹年貳月，如易科罰金，以新臺幣│
 │    │壹仟元折算壹日，如附表二編號(一)至(十二)之１所示之物均沒收。                                                  │
 │    │                                                                                                        │
 │    │癸○○犯如附表一主文欄所示之罪，各處如附表一主文欄所示之刑；應執行有期徒刑壹年貳月，如易科罰金，以新臺幣│
 │    │壹仟元折算壹日，如附表二編號(一)至(十二)之１所示之物均沒收。                                                  │
 │    │                                                                                                        │
 │    │辰○○犯如附表一主文欄所示之罪，各處如附表一主文欄所示之刑；應執行有期徒刑壹年貳月，如易科罰金，以新臺幣│
 │    │壹仟元折算壹日，如附表二編號(一)至(十二)之１所示之物均沒收。                                                  │
 │    │                                                                                                        │
 │    │天○○犯如附表一主文欄所示之罪，各處如附表一主文欄所示之刑；應執行有期徒刑壹年貳月，如易科罰金，以新臺幣│
 │    │壹仟元折算壹日，如附表二編號(一)至(十二)之１所示之物均沒收。                                                  │
 │    │                                                                                                        │
 │    │丑○○犯如附表一主文欄所示之罪，各處如附表一主文欄所示之刑；應執行有期徒刑壹年貳月，如易科罰金，以新臺幣│
 │    │壹仟元折算壹日，如附表二編號(一)至(十二)之１所示之物均沒收。                                                  │
 │    │                                                                                                        │
 │    │辛○○犯如附表一主文欄所示之罪，均累犯，各處如附表一主文欄所示之刑；應執行有期徒刑貳年肆月，如易科罰金，│
 │    │以新臺幣壹仟元折算壹日，如附表二編號(一)至(十二)之１所示之物均沒收。                                          │
 │    │                                                                                                        │
 │    │壬○○犯如附表一主文欄所示之罪，各處如附表一主文欄所示之刑；應執行有期徒刑壹年貳月，如易科罰金，以新臺幣│
 │    │壹仟元折算壹日，如附表二編號(一)至(十二)之１所示之物均沒收。                                                  │
 └──┴────────────────────────────────────────────────────┘
  附表二：
┌────┬──────────────────┬─────┐
│編號    │        名      稱                  │應否沒收  │
├────┼──────────────────┼─────┤
│(一)      │ 搬家出車單3 張                     │  是      │
│        │                                    │          │
├────┼──────────────────┼─────┤
│(二)      │ 搬家出車記事本1 本                 │  是      │
│        │                                    │          │
├────┼──────────────────┼─────┤
│(三)      │ 搬家公司營業處所房屋租賃契約書1 本 │  是      │
│        │                                    │          │
├────┼──────────────────┼─────┤
│(四)      │ 員工薪資預支記事本1 本             │  是      │
│        │                                    │          │
├────┼──────────────────┼─────┤
│(五)      │ 員工名冊10張                       │  是      │
│        │                                    │          │
├────┼──────────────────┼─────┤
│(六)      │ 中華電信繳費通知單4 張             │  是      │
│        │                                    │          │
├────┼──────────────────┼─────┤
│(七)      │ 廣告單1 批                         │  是      │
│        │                                    │          │
├────┼──────────────────┼─────┤
│(八)      │ 搬家搬運契約書1 批                 │  是      │
│        │                                    │          │
├────┼──────────────────┼─────┤
│(九)      │ 搬家所得分配明細1 本               │  是      │
│        │                                    │          │
├────┼──────────────────┼─────┤
│(十)      │ 電話申請單5 張                     │  是      │
│        │                                    │          │
├────┼──────────────────┼─────┤
│(十一)      │ 空白契約書1 本                     │  是      │
│        │                                    │          │
│        │                                    │          │
├──┬─┼──────────────────┼─────┤
│(十二)  │１│ 行動電話11支                       │  是      │
│    │  │ （門號0000000000、0000000000、     │          │
│    │  │       0000000000、0000000000、     │          │
│    │  │       0000000000、0000000000、     │          │
│    │  │       0000000000、0000000000、     │          │
│    │  │       0000000000、0000000000、     │          │
│    │  │       0000000000）                 │          │
│    ├─┼──────────────────┼─────┤
│    │２│ 行動電話2 支                       │   否     │
│    │  │ （門號0000000000、0000000000）     │          │
│    │  │                                    │          │
└──┴─┴──────────────────┴─────┘

司法院資訊處製作；財團法人民間司法改革基金會備份。
